臺灣彰化地方法院刑事判決　　　　　　　　94年度訴字第62號
公　訴　人　臺灣彰化地方法院檢察署檢察官
被　　　告　甲○○
上列被告因違反毒品危害防制條例案件，經檢察官提起公訴（93
年度毒偵字第4403號）及移送併案審理（93年度毒偵字第4452、
94年度毒偵字第869、1728號），本院依簡式審判程序判決如下
：
    主  文
甲○○連續施用第一級毒品，累犯，處有期徒刑壹年貳月；扣案
之海洛因伍包（其中肆包合計淨重伍點肆公克，另壹包淨重零
點捌伍公克），沒收銷燬之，注射針筒肆支沒收。又連續施用第
二級毒品，累犯，處有期徒刑陸月。主刑部分應執行有期徒刑壹
年陸月。
    事  實
一、甲○○前因煙毒案件，經臺灣高等法院臺中分院以85年度上
    訴字第1811號判決判處有期徒刑3年2月確定，於民國88年3
    月16日假釋出監，至89年8月19日假釋期滿未經撤銷，以已
    執行完畢論。又因施用毒品案件，經觀察、勒戒後，認有繼
    續施用毒品之傾向，由本院裁定施予強制戒治1年，於92年8
    月2日戒治執行期滿釋放出所，並經臺灣彰化地方法院檢察
    署檢察官於93年4月5日以93年度戒毒偵字第114、115、116
    、117號為不起訴處分確定。詎仍不知悔改，於上開強制戒
    治執行完畢釋放出所後五年內，復基於施用第一級毒品海洛
    因之概括犯意，自92年11、12月間某日起至94年3月6日止，
    以將海洛因置於針筒內注射及摻入香菸中點火燃燒吸食煙氣
    之方式，在彰化縣和美鎮○○里○○路14號及鹿港鎮山崙里
    崙尾巷57號住、居所等地，連續施用第一級毒品海洛因多次
    。又另基於施用第二級毒品之概括犯意，自92年11、12月間
    某日起至94年3月6日止，以將安非他命置於玻璃吸食器內點
    火燃燒吸食煙氣之方式，連續施用第二級毒品安非他命多次
    。嗣於93年8月27日晚間8時10分許，在彰化縣和美鎮○○路
    ○段369巷5號為警查獲，經警徵得甲○○同意採其尿液送驗
    結果，呈嗎啡及安非他命類陽性反應；另於93年11月18日下
    午12時41分許，在彰化縣和美鎮○○路○段668號旁「阿芬檳
    榔攤」為警查獲，並當場扣得其所有之第一級毒品海洛因4
    包（合計淨重5.43公克），及其所有供施用海洛因使用之注
    射針筒2支；又於94年2月3日下午4時40分許，在彰化縣和美
    鎮○○路○段270巷口為警查獲，並當場扣得其所有之第一級
    毒品海洛因1包（淨重0.85公克）；再於94年3月7日上午7時
    30分許，在彰化縣鹿港鎮山崙里崙尾巷57號居所為警查獲，
    並當場扣得其所有供施用海洛因使用之注射針筒2支，始悉
    上情。
二、案經彰化縣警察局移送及彰化縣警察局和美分局、鹿港分局
    分別報請臺灣彰化地方法院檢察署檢察官偵查起訴及移送本
    院併案審理。
    理  由
一、被告甲○○於準備程序中，先就上開犯罪事實為有罪之陳述
    ，且所犯係死刑、無期徒刑、最輕本刑為三年以上有期徒刑
    以外之罪，經本院合議庭依刑事訴訟法第273條之1第1項之
    規定，裁定由法官一人獨任進行簡式審判程序，合先敘明。
二、上開事實，業據被告甲○○於本院審理中坦承不諱，並有法
    務部調查局鑑定通知書2紙附卷可稽，及海洛因5包（其中4
    包合計淨重5.43公克，另1包淨重0.85公克）、注射針筒4支
    扣案為憑。且被告於前揭時地獲案後，經警採其尿液送驗結
    果，均呈安非他命類及嗎啡陽性反應（施用海洛因者會在其
    體內代謝為嗎啡成分殘留，並經由尿液排出），有彰化縣衛
    生局煙毒尿液檢驗成績書、尿液代號與真實姓名對照認證單
    各4份在卷足參，足徵被告前揭自白應屬實情。而被告前因
    施用毒品案件，經觀察、勒戒後，認有繼續施用毒品之傾向
    ，由本院裁定施予強制戒治1年，於92年8月2日戒治執行期
    滿釋放出所，並經臺灣彰化地方法院檢察署檢察官於93年4
    月5日以93年度戒毒偵字第114、115、116、117號為不起訴
    處分確定等情，有臺灣高等法院被告前案紀錄表、刑案資料
    查註紀錄表、不起訴處分書各1份附卷可按。本案事證已臻
    明確，被告犯行洵堪認定。
三、查被告甲○○前因施用毒品案件，經強制戒治執行完畢並釋
    放後，復於五年內再度施用第一、二級毒品海洛因及安非他
    命，核其所為，係犯毒品危害防制條例第10條第1項、第2項
    之施用第一、二級毒品罪。被告為供自己施用之目的而持有
    上開毒品，其於施用前後持有海洛因及安非他命之低度行為
    ，應各為施用之高度行為所吸收，不另論罪。又被告先後多
    次施用第一、二級毒品海洛因及安非他命犯行，均屬時間緊
    接，方法相同，各觸犯構成要件相同之罪名，顯係各基於概
    括犯意反覆為之，均應依連續犯之規定論以一罪，並皆依法
    加重其刑。至其所犯上開二罪間，犯意各別，行為互殊，應
    予分論併罰。查被告前因煙毒案件，經臺灣高等法院臺中分
    院以85年度上訴字第1811號判決判處有期徒刑3年2月確定，
    於88年3月16日假釋出監，至89年8月19日假釋期滿未經撤銷
    ，以已執行完畢論，有臺灣高等法院被告前案紀錄表及刑案
    資料查註紀錄表在卷可按，其受有期徒刑之執行完畢，五年
    內再犯本件法定本刑有期徒刑以上之罪，為累犯，均應依法
    遞加重其刑。另被告於93年8月27日或其前3日內某時以外之
    施用第一級毒品海洛因犯行，及自93年3月間某日起至同年8
    月27日或其前4日內之某時止以外之施用第二級毒品安非他
    命犯行，雖未經檢察官詳載於起訴書內，然此因與其餘業經
    記明公訴意旨之施用海洛因及安非他命犯行有連續犯之裁判
    上一罪關係，應為起訴效力所及，基於審判不可分原則，本
    院自應併予審理，附此敘明。爰審酌被告曾因施用毒品案件
    入監服刑，並接受觀察、勒戒及強制戒治，竟未能從中記取
    教訓，深切體認毒品危害己身健康之鉅，反而再次趁隙施用
    海洛因及安非他命，足見被告自制能力尚有未足，而有接受
    相當期間監禁教化之必要，以促其及早矯正吸毒惡習；且被
    告於93年8月27日為警查獲施用毒品犯行後，竟仍未見收斂
    ，猶繼續施用毒品不輟，顯見被告身染毒癮已深，主觀惡性
    亦不容輕忽；惟念及施用毒品固戕害個人健康至鉅，然就他
    人權益之侵害仍屬有限，及其犯罪目的、手段、犯罪後坦承
    犯行之態度、具有國中畢業學歷之智識程度等一切情狀，分
    別量處如主文所示之刑，並定其應執行之刑，以示懲儆。扣
    案之海洛因5包（其中4包合計淨重5.43公克，另1包淨重
    0.85公克），為毒品危害防制條例第2條第2項第1款所稱之
    第一級毒品，應依同條例第18條第1項前段之規定，沒收銷
    燬之。另扣案之注射針筒4支，則為被告所有供施用海洛因
    使用之物，業據被告於本院審理時供承甚明，應依刑法第38
    條第1項第2款之規定，宣告沒收。
據上論斷，應依刑事訴訟法第273條之1第1項、第299條第1項前
段，毒品危害防制條例第10條第1項、第2項、第18條第1項前段
，刑法第11條前段、第56條、第47條、第51條第5款、第38條第1
項第2款，判決如主文。
本案經檢察官郭緯中到庭執行職務。
中　　華　　民　　國　　94　　年　　6 　　月　　24　　日
                  臺灣彰化地方法院刑事第三庭
                                法  官  高文崇
以上正本證明與原本無異。
如不服本判決，應於判決送達後10日內，向本院提出上訴狀（須
附繕本）。
中　　華　　民　　國　　94　　年　　7 　　月　　4 　　日
                                書記官  謝志鑫
毒品危害防制條例第10條第1項、第2項：
施用第一級毒品者，處六月以上五年以下有期徒刑。
施用第二級毒品者，處三年以下有期徒刑。
